臺灣新竹地方法院刑事判決
109年度訴字第561號
公  訴  人  臺灣新竹地方檢察署檢察官
被      告  李品妍



指定辯護人  本院公設辯護人周凱珍 
上列被告因違反毒品危害防制條例等案件，經檢察官提起公訴（
109 年度偵字第2811號），被告就被訴事實為有罪之陳述，本院
依簡式審判程序審理，判決如下：    
    主  文
甲○○犯藥事法第八十三條第一項之轉讓禁藥罪，累犯，處有期徒
刑參月。
    事  實
一、甲○○明知甲基安非他命係毒品危害防制條例所公告列管之第
    二級毒品及藥事法所列管之禁藥，不得轉讓，竟基於轉讓甲
    基安非他命之犯意，於民國109年1月17日前某日許，在新竹
    市北區中和路24巷口，向真實姓名年籍不詳、綽號「蘇浩銓
    」之男子，以新臺幣（下同）1,000餘元之價格，購買甲基
    安非他命1小包，並於109年1月17日19時許，在新竹市○區○○
    里0鄰○○街000號7樓之21，無償提供甲基安非他命予友人乙○
    ○施用。嗣於109年3月3日15時10分許，在上址住所，為警持
    搜索票執行搜索，當場扣得安非他命吸食器1組、毒品分裝
    袋1包、電子磅秤1個、安非他命殘渣袋8包、廠牌ASUS Zenf
    one手機1支等物，而查悉上情。
二、案經新竹市警察局少年隊移送臺灣新竹地方檢察署檢察官
    偵查起訴。
    理  由
一、本件被告甲○○所犯係死刑、無期徒刑或最輕本刑為3 年以上
    有期徒刑以外之罪，且非高等法院管轄第一審案件，被告於
    本院準備程序進行中，就被訴事實為有罪之陳述，經本院認
    合於刑事訴訟法第273條之1第1 項之規定，裁定進行簡式審
    判程序，合先敘明。
二、上開犯罪事實，業據被告於本院準備程序及簡式審判程序中
    坦白承認（見本院卷第263-267、269-273頁），核與證人乙
    ○○之證述大致相符（見偵查卷第11-13、60-63頁），並有證
    人乙○○109年1月31日手機中與被告李品研臉書私訊對話紀錄
    1份、本院109年聲搜字第80號搜索票、新竹市警察局少年隊
    109年3月3日搜索扣押筆錄暨扣押物品目錄表、現場照片及
    證物照片共7張等在卷可佐（見偵查卷第24-26、15、16-18
    、20-23頁），足認被告任意性之自白與事實相符，堪以採
    信。從而，本件事證明確，被告犯行可以認定，應依法論科
    。
三、論罪科刑：
（一）按甲基安非他命雖係毒品危害防制條例所規範之第二級毒
      品，然其亦屬於藥事法所稱之禁藥（即藥事法第22條第1
      項第1 款所稱之「經中央衛生主管機關明令公告禁止製造
      、調劑、輸入、輸出、販賣或陳列之毒害藥品」）。而明
      知為禁藥而轉讓者，藥事法第83條亦定有處罰明文。故行
      為人明知甲基安非他命為禁藥而轉讓予他人者，除成立毒
      品危害防制條例第8條第2項之轉讓第二級毒品罪外，亦構
      成藥事法第83條第1 項之轉讓禁藥罪，此係屬同一犯罪行
      為而同時有二種法律可資處罰之「法條（規）競合」情形
      ，應依「重法優於輕法」、「後法優於前法」等法理，擇
      一處斷。又毒品危害防制條例第8條第2項轉讓第二級毒品
      罪之法定本刑為「六月以上五年以下有期徒刑，得併科新
      臺幣七十萬元以下罰金」，而藥事法第83條第1 項轉讓禁
      藥罪之法定本刑為「七年以下有期徒刑，得併科新臺幣五
      千萬元以下罰金」，則藥事法第83條第1 項之罪之法定本
      刑，顯較毒品危害防制條例第8條第2項之罪之法定本刑為
      重，依前述「重法優於輕法」之法理，轉讓甲基安非他命
      部分之行為，自應優先適用藥事法第83條第1 項之規定處
      斷。
（二）核被告所為，係犯藥事法第83條第1 項之轉讓禁藥罪。被
      告持有甲基安非他命之行為與轉讓行為同為實質上一罪之
      階段行為，高度之轉讓行為既已依藥事法加以處罰，依法
      律適用完整性之法理，其低度之持有甲基安非他命行為，
      自不能再行割裂適用毒品危害防制條例加以處罰。而藥事
      法對於持有禁藥之行為未設有處罰規定，故就被告此部分
      轉讓前持有甲基安非他命之低度行為，不另予處罰，附此
      敘明。
（三）被告前於民國107年間因施用毒品案件，經本院以107年度
      竹簡字第647號判決判處有期徒刑2月確定，又因施用毒品
      案件，經本院以107年度竹簡字第777號判決判處有期徒刑
      2月確定，上開2案復經本院以108年度聲字第339號裁定定
      應執行刑3月確定，於108年9月13日執行完畢等情，有臺
      灣高等法院被告前案紀錄表1 份在卷可參，是被告前受有
      期徒刑之執行完畢後，5 年以內故意再犯本件有期徒刑以
      上之罪，為累犯。本院參以司法院釋字第775 號解釋意旨
      ，認被告構成累犯之前案與其本件所犯之罪，罪質相類，
      且有密切之關連，顯見被告對刑罰反應力薄弱，並斟酌憲
      法第8 條人身自由保障原則、第23條比例原則後，認被告
      應依刑法第47條第1 項之規定加重其刑，始符合罪刑相當
      。
（四）爰審酌被告前有多次施用毒品前案紀錄，素行不佳，竟仍
      視政府反毒政策及宣導如無物，轉讓第二級毒品甲基安非
      他命禁藥予他人施用，助長施用毒品暨管制藥品惡習，並
      足以導致受讓施用者精神障礙與性格異常，甚至造成人民
      生命健康受損之成癮性及危險性，其不僅戕害國人身體健
      康，且有危害社會安全之虞，所生危害非輕。惟念及被告
      犯後坦承犯行，轉讓禁藥之對象為其同居好友、數量少許
      ，兼衡其自述高中肄業、未婚、家庭經濟狀況勉持、先前
      職業為清潔人員等一切情狀，量處如主文所示之刑，以示
      懲儆。
四、不予沒收扣案物之說明：
    扣案如事實欄所載之物，均與本件轉讓禁藥犯行無關，業經
    被告於本院審理中供述在卷（見本院卷第271頁），爰均不
    予宣告沒收，附此敘明。
據上論斷，應依刑事訴訟法第273條之1第1項、第299條第1 項前
段，判決如主文。
本件經檢察官周文如提起公訴，經檢察官翁旭輝、高上茹到庭執
行職務。
中　　華　　民　　國　　110 　年　　4 　　月　　30　　日
                  刑事第一庭  法  官  魏瑞紅
以上正本證明與原本無異。
如不服本判決應於收受本判決後20日內向本院提出上訴書狀，上
訴書狀應敘述具體理由。上訴書狀未敘述上訴理由者，應於上訴
期間屆滿後20日內補提理由書狀於本院(均須按他造當事人之人
數附繕本 )「切勿逕送上級法院」。 
中　　華　　民　　國　　110 　年　　5 　　月　　3 　　日
                              書記官  李佳穎
附錄本件論罪科刑法條：
藥事法第83條第1項
明知為偽藥或禁藥，而販賣、供應、調劑、運送、寄藏、牙保、
轉讓或意圖販賣而陳列者，處 7 年以下有期徒刑，得併科新臺
幣 5 千萬元以下罰金。